【裁判字號】    97,易,512
【裁判日期】    970430
【裁判案由】    竊盜
【裁判全文】
臺灣高雄地方法院刑事判決              97年度易字第512號
公  訴  人  臺灣高雄地方法院檢察署檢察官
被      告  丙○○
                    (
上列被告因竊盜案件，經檢察官提起公訴（97年度偵字第10294
號），被告就被訴事實為有罪之陳述，經本院裁定進行簡式審判
程序，判決如下：
    主  文
丙○○犯竊盜罪，累犯，處有期徒刑玖月。
    事  實
一、丙○○前於民國94年間，因竊盜案件，經臺灣屏東地方法院
    以95年度易字第47號判處有期徒刑1 年4 月，經臺灣高等法
    院高雄分院以95年度上易字第284 號撤銷原判決，改判處有
    期徒刑1 年4 月確定，另於95年間，再因竊盜案件，經臺灣
    屏東地方法院以95年度簡字第1207號判處有期徒刑4 月確定
    ，上開2 罪經定其應執行之刑為有期徒刑1 年8 確定，嗣經
    臺灣屏東地方法院依「中華民國九十六年罪犯減刑條例」之
    規定，以96年度聲減字第607 號裁定減其刑期二分之一，而
    於96年7 月16日減刑條例施行之日生減刑效力而執行完畢。
    詎仍不知悔改，於97年4 月4 日7 時許，意圖為自己不法之
    所有，駕駛不知情之友人陳靜雅所有之車牌號碼為ZX -6726
    號自小客車，至高雄縣燕巢鄉○○村○○路488 號燕巢鄉果
    菜市場第62及63號攤位前，徒手竊取乙○○所有之茂谷柑9
    箱（共計189 公斤，市價約新臺幣〈下同〉9450元）及葡萄
    3 箱（市價約3600元），並搬運至前開自用小客車上，而得
    手，即駕車離去，適為乙○○之子許俊維發現然未及阻止，
    惟旋於同日7 時30分許，為警在高雄縣燕巢鄉○○路與角宿
    路口攔檢查獲，當場扣得上開失竊物品，始悉上情。
二、案經高雄縣政府警察局岡山分局報告臺灣高雄地方法院檢察
    署檢察官偵查起訴。
    理  由
一、按本件被告丙○○所犯係死刑、無期徒刑、最輕本刑為3年
    以上有期徒刑以外之罪，其於準備程序就被訴事實為有罪之
    陳述，經本院告知簡式審判程序之旨，並聽取其與檢察官之
    意見後，本院認無不得或不宜改依簡式審判程序進行之情事
    ，依刑事訴訟法第273 條之1 第1 項規定，裁定進行簡式審
    判程序，合先敘明。
二、訊據被告對於上揭事實於警詢、偵查及本院審理中均坦承不
    諱，核與證人即被害人乙○○於警詢指述及證人陳俊維於警
    詢證述情節大致相符，此外，復有高雄縣政府警察局岡山分
    局搜索扣押筆錄、扣押物品目錄表、贓物認領保管單、車籍
    查詢基本資料詳細畫面各1 份、現場查獲照片8 幀在卷可稽
    ，足認被告之自白與事實相符，洵堪採為論罪科刑之依據，
    本案事證明確，被告竊盜犯行，堪以認定，應予依法論科。
三、核被告所為，係犯刑法第320 條第1 項之竊盜罪。又被告前
    於94年間，因竊盜案件，經臺灣屏東地方法院以95年度易字
    第47號判處有期徒刑1 年4 月，經臺灣高等法院高雄分院以
    95年度上易字第284 號撤銷原判決，改判處有期徒刑1 年4
    月確定，另於95年間，再因竊盜案件，經臺灣屏東地方法院
    以95年度簡字第1207號判處有期徒刑4 月確定，上開2 罪經
    定其應執行之刑為有期徒刑1 年8 確定，嗣經臺灣屏東地方
    法院依「中華民國九十六年罪犯減刑條例」之規定，以96年
    度聲減字第607 號裁定減其刑期二分之一，而於96年7 月16
    日減刑條例施行之日生減刑效力而執行完畢，有臺灣高等法
    院被告前案紀錄表、臺灣高雄地方法院檢察署刑案資料查註
    紀錄表各1 份在卷可稽，其於上開徒刑執行完畢後5 年內，
    故意犯本件竊盜罪，為累犯，應依刑法第47條第1 項之規定
    ，加重其刑。爰審酌被告有多次竊盜前科外，其中分別於89
    年間，在屏東縣屏東市和生市場（下稱和生市場）內，連續
    竊取攤販之青蔥、胡瓜、高麗菜（共計價值10,636元），經
    臺灣高等法院高雄分院以89年度上訴字第1628號判處有期徒
    刑1 年4 月確定；復於90年間，在高雄縣大社鄉○○路果菜
    市場竊取筊白筍2 箱、韭黃2 箱（價值約11,000元），經本
    院以91年度易字第122 號判處有期徒刑6 月確定；再於93年
    間，在高雄市左田市場竊取菜販之油菜二十斤，經本院以93
    年度簡字第2445號判處拘役50日；又於94年間，夥同共犯陳
    震遠，在屏東縣，竊取蒜頭1 批（約100 斤）、水果24箱，
    及於95年間，又在和生市場竊取菜販之大黃瓜4 箱、絲瓜1
    箱，有臺灣屏東地方法院檢察署89年度偵字第3455號、94年
    度偵字第4629號、95年度偵字第4605號起訴書、臺灣高雄地
    方法院檢察署90年度偵字第17345 號、93年度偵字第5339號
    起訴書各1 份及上揭前科資料在卷可憑，其歷來所竊蔬果數
    量均甚為龐大，顯非因家境困窘而單純竊取供自己食用，且
    歷經多次偵、審程序，顯均不知悔改，品行不佳，今又再次
    任意竊取攤販之大宗水果，毫不知尊重他人之財產權，非予
    從重論處，難收警惕之效，暨念其犯後坦承犯行，態度尚佳
    ，所竊之財物均已發還被害人，未造成實際損害，與其犯罪
    手段、所竊財物之價值、檢察官具體求刑尚屬適當等一切情
    狀，量處如主文所示之刑，以示懲儆。
據上論斷，應依刑事訴訟法第273 條之1 第1 項、第299 條第1
項前段，刑法第320 條第1 項、第47條第1 項，刑法施行法第1
條之1 ，判決如主文。
本案經檢察官甲○○到庭執行職務。
中    華    民    國    97    年    4     月    30    日
                  刑事第十三庭  法  官  黃苙荌
以上正本證明與原本無異。
如不服本判決，應於判決送達後10日內，向本院提出上訴狀。
中    華    民    國    97    年    4     月    30    日
                                書記官  廖佳玲
附錄本案論罪科刑法條：
中華民國刑法第320條
意圖為自己或第三人不法之所有，而竊取他人之動產者，為竊盜
罪，處5 年以下有期徒刑、拘役或5 百元以下罰金。
意圖為自己或第三人不法之利益，而竊佔他人之不動產者，依前
項之規定處斷。
前二項之未遂犯罰之。


司法院資訊處製作；財團法人民間司法改革基金會備份。
